【裁判字號】    92,上訴,45
【裁判日期】    920326
【裁判案由】    偽造文書等
【裁判全文】
臺灣高等法院刑事判決                            九十二年度上訴字第四五號
    上  訴  人  臺灣臺北地方法院檢察署檢察官
    被      告  林奇琦
右上訴人因偽造文書等案件，不服臺灣臺北地方法院九十一年度訴字第二七０號，中
華民國九十一年十二月三十日第一審判決（起訴案號：臺灣臺北地方法院檢察署九十
一年度偵字第一四六五、三一九六號，併辦案號：臺灣臺北地方法院檢察署九十一年
度偵字第四一二八號）提起上訴，本院判決如左：
    主  文
原判決撤銷。
林奇琦連續行使偽造私文書，足以生損害於他人，處有期徒刑壹年陸月。
    事  實
一、林奇琦原係外交部中南美司雇員 (九十年十一月間離職) ，自民國八十九年六月
    起，在臺北市○○○○○道二號外交部辦公室，召集張開鳳等人參加附表一至附
    表四所示之民間互助會 (依起會之先後分，附表一：八十九年六月五日起會，每
    會新臺幣（下同）二萬元，最低標一千五百元，會員連會首計十五會，每月五日
    上午十時在上址開標，至九十年八月五日滿會，採外標制；附表二：八十九年十
    一月五日起會，每會二萬元，最低標二千元，會員連會首計二十一會，每月五日
    上午十時在上址開標，至九十一年七月五日滿會，採外標制；附表三：九十年三
    月一日起會，每會二萬元，最低標一千八百元，會員連會首計十七會，每月一日
    上午十時在上址開標，至九十一年七月一日滿會，採外標制；附表四：九十年四
    月一日起會，每會二萬元，最低標一千八百元，會員連會首計十三會，每月一日
    上午十時在上址開標，至九十一年四月一日滿會，採外標制），均以投標金額最
    高之人為得標者。林奇琦明知財務已陷於困境，並無還款能力，竟基於行使偽造
    私文書及意圖為自己不法所有之概括犯意，在附表一所示之互助會單虛列周禮正
    、王美琴、郭靜雲、王怡晟、郭靜榮等五人姓名，在附表二所示之互助會單虛列
    陳淑華、王美琴、王鏡榴、王耀祖、林奇香、周靜芝等六人姓名，在附表三所示
    之互助會單虛列余景球、曾德萍、王重文、王本敏、邵玓、王怡晟、林奇香等七
    人姓名，在附表四所示之互助會單虛列陳淑華、王重文、郭靜榮、郭靜雲、王本
    敏、邵玓等六人姓名，使該會其餘會員陷於錯誤誤信上開等人確實加入互助會，
    並在上開四起互助會開標時，利用會員未親自參與投標或相互欠缺聯繫之機會，
    冒用虛列之會員或真正會員之名義，於未記載標單二字，僅係空白便條紙上偽造
    虛列會員或真正會員之署押，並偽填投標之金額於其上，依習慣表示擬投標會員
    競價投標之意思表示，用資偽造該會員以如附表一至四不等金額競標之標單準私
    文書（冒標日期、姓名、標息均詳如附表一、二、三、四所示），出示予到場會
    員而行使之，均因標息最高而得標，標單則於開標後撕毀丟棄，使各該次活會會
    員(含遭冒標會員)均陷於錯誤，悉數交付會款，共詐取會款三百八十萬元，均足
    以生損害於所冒標之會員及各該次活會會員。嗣於九十年十一月，林奇琦突然宣
    告停標倒會，會員始相互聯絡，統計各會之死會、活會人數及實際參與之會員人
    數，始知受騙，發現上情。林奇琦遂於九十年十一月二十八日，在犯罪尚未經職
    司犯罪偵查之機關發覺以前，向職司犯罪偵查之台灣宜蘭地方法院檢察署檢察官
    申告其所犯如附表二、四所示之冒標犯行，而不逃避接受裁判。
二、案經鄭文發、張開鳳、徐開凰、黃菊芬、嚴以勤、趙子燕、曹治家等人訴由臺灣
    臺北地方法院檢察署檢察官及林奇琦具狀向臺灣宜蘭地方法院檢察署自首，經臺
    灣高等法院檢察署令轉臺灣臺北地方法院檢察署檢察官偵查起訴。
    理  由
一、右開犯罪事實，業據上訴人即被告林奇琦坦承不諱，核與被害人張開鳳、徐開凰
    、黃菊芬、嚴以勤、曹治家、余景球、何寶珍、張馥生、鄭文發、張建穎、陳曼
    琳、李蘊蘭、郭靜榮於原審調查時證述相符，並有如附表一至四號所示互助會單
    在卷可稽，被告自白與事實相符，本件事證明確，被告犯行堪予認定，應依法論
    科。
二、被告係於九十年十一月二十八日具狀向台灣宜蘭地方法院檢察署申告其所犯如附
    表二、四所示冒標犯行，而告訴人曾余景球、鄭文發、張開鳳、徐開凰、黃菊芬
    、嚴以勤、趙子燕、曹治家係於九十年十二月二十一日分別具狀向台灣台北地方
    法院檢察署告訴被告所犯如附表一至四所示冒標犯行，此有自首狀、告訴狀等件
    在卷可稽，是被告早於其犯罪被發覺以前，即主動向職司偵查犯罪之檢察機關申
    告犯罪事實之一部，而不逃避接受裁判，依最高法院七十三年二月二十一日七十
    三年度第二次刑事庭會議決議意旨，就其未申告之其他部分犯罪事實，仍認有自
    首之效力。
三、按民間互助會之標單，通常僅填寫一定之金額及姓名，如單從該記載內容上之形
    式觀之，殊無法瞭解其為何種用意之證明，惟依據民間互助會之習慣或特約，此
    足以表示該一定之金額即為標取會款之利息，該姓名即為標取會款之會員，是從
    該標單之記載，依民間互助會之習慣或特約，足以為表示某會員欲以一定之金額
    標取該次投標用意之證明，故標單即為刑法第二百二十條第一項以文書論之私文
    書，從而偽造標單，應認為偽造刑法第二百二十條第一項以文書論之私文書罪。
    核被告所為，係犯刑法第二百十六條之行使第二百二十條第一項、第二百十條偽
    造私文書罪及第三百三十九條第一項之詐欺取財罪，被告偽造署押之行為，為偽
    造準私文書之部分行為，為偽造準私文書之行為所吸收，又偽造準私文書之低度
    行為，為高度之行使偽造準私文書行為吸收，不另論罪，被告冒用附表一至四所
    示會員名義投標，於各該次得標時，以一詐欺行為，同時向活會會員詐欺財物，
    係觸犯多次刑法第三百三十九條第一項之詐欺取財罪，為同種想像競合犯，應從
    一詐欺取財罪處斷，又被告先後二十五次行使偽造準私文書、詐欺取財之犯行，
    均時間緊接，且犯罪構成要件相同，顯均係基於概括犯意而反覆為之，應分別依
    連續犯之規定各論以一罪，並加重其刑。被告行使偽造之私文書（投標單）之目
    的，在於詐取財物，被告所犯上述論以一罪之刑法第二百十六條、第二百二十條
    第一項、第二百十條行使偽造私文書罪及刑法第三百三十九條第一項詐欺取財罪
    二罪間，具有方法結果之牽連關係，為牽連犯，應從一重處斷，論以刑法第二百
    十六條、第二百二十條第一項、第二百十條之行使偽造私文書罪，依刑法第二百
    十條偽造私文書之規定處斷。而被告係於犯罪未發覺前，於九十年十一月二十八
    日向臺灣宜蘭地方法院檢察署自首而接受裁判，應依刑法第六十二條前段之規定
    減輕其刑，並先加後減之。
四、原審對被告予以論罪、科刑，固非無見，惟查 (一) 原判決附表二編號三號所示
    之冒標時間，其會次應為第六會，原審附表誤載為第四會；(二)附表四編號四、
    五、六號所示之冒標時間，其會次應分別為第五會、第六會、第七會，原審附表
    誤載為第六會、第七會、第八會；(三)原審對於被告依自首之例予以減輕其刑，
    漏載刑法六十二條「前段」，以致應適用該條前段或但書之規定有所不明，其適
    用法條即非明確；(四)公訴意旨就附表二部分漏載林奇香、附表三部分漏載余景
    球、附表四部分漏載余景球為被害人，原審就此部分未敘明得併予審理之理由；
    (五)公訴意旨就附表二部分贅列何寶珍、郭靜榮、郭靜雪、董光雄為被害人，原
    審就此部分漏未不另為無罪之諭知 (詳後述) ，均有所未合，且被告冒標會款高
    達二十五次，所詐得金額三百八十萬元，被害人數非少，且毫無與告訴人和解之
    誠意，亦不供出該詐得款項之下落，原審僅量處有期徒刑十月，尚嫌過輕，檢察
    官據告訴人鄭文發、張開鳳、徐開凰、黃菊芬、嚴以勤、趙子燕之請求以原審量
    刑過輕，指摘原判決不當，為有理由，原判決既有上述可議之處，自應由本院將
    原判決撤銷改判，審酌被告品行尚佳、因一時貪念致犯本罪、擔任互助會會首竟
    違背會員之信任冒標會款、前後冒標會款達二十五次，所詐得金額達三百八十萬
    元、嚴重危害社會經濟秩序，及犯後雖坦承犯行，惟始終無與告訴人和解之誠意
    ，態度非佳等一切犯罪情狀，量處如主文第二項所示之刑，以示儆懲。至被告所
    偽造之標單 (含其上偽造之署押) ，均於得標後撕毀而滅失，業據被告於原審供
    明在卷，爰不另為沒收之諭知，併此敘明。
五、移送併辦部分（九十一年度偵字第四一二八號）即附表一編號一至六號冒標部分
    ，及附表二部分冒用林奇香、附表三部分冒用余景球、附表四冒用余景球名義投
    標部分，雖均未據起訴，然與前開起訴並經論罪科刑之部分有裁判上一罪之連續
    犯關係，基於審判不可分，本院自得一併審究；另被告雖於附表一至四之會單上
    虛列王美琴等人名義，然我國民間互助會係由會首招募會員參加而成立，並由會
    首製作會單，記載會員姓名及相關事項，交由會員收執以為憑信，會單上所列會
    員姓名，並非會員之署押，故會首在其有權製作之會單上縱有虛列他人姓名之行
    為，乃屬內容不實，並非冒用他人名義制作會單，不能論以刑法第二百十條、第
    二百十六條之行使偽造私文書罪，均併此敘明。
六、公訴意旨另以：被告就附表二互助會部分另冒用何寶珍、郭靜榮、郭靜雪、董光
    雄名義參與投標因標息最高而得標，詐取各該次活會會員所交付之會款，因認被
    告此部分亦涉犯刑法第二百十六條之行使第二百十條偽造私文書罪及第三百三十
    九條第一項之詐欺取財罪嫌云云，訊據被告僅坦承有如事實欄所示之冒標犯行，
    否認有其餘部分冒標犯行，查證人何寶珍於原審調查時證稱：我有參加附表一、
    二之互助會，這二會我都有得標，二個會都是九十年三月五日標，我二個應該都
    是標三千五，我都是標得很高等語，被告顯未冒證人何寶珍之名義標會，又證人
    郭靜榮於原審調查時證稱：我及我姐姐郭靜雪僅有參加附表三之互助會，另有參
    加被告其餘之互助會，但繳了二次會款後即退會等語，證人董光雄則經原審二次
    傳喚未到，倘證人董光雄確因遭冒標而致財產權益受損，衡情實無不到庭陳述或
    提出告訴之理，是被告所辯郭靜榮、郭靜雲、董光雄參加該會後退出，由被告頂
    會之情，核與證人郭靜榮之前開證述相符，應堪採信，此外復查無其他積極證據
    足以證明被告有此部分之行使偽造私文書、詐欺取財犯行，惟公訴意旨認此無罪
    部分與前開起訴並經本院認定有罪之行使偽造私文書、詐欺取財犯行，有連續犯
    之裁判上一罪關係，爰不另為無罪之諭知。
據上論斷，應依刑事訴訟法三百六十九條第一項前段、第三百六十四條、第二百九十
九條第一項前段，刑法第五十六條、第二百十六條、第二百二十條第一項、第二百十
條、第三百三十九條第一項、第五十五條、第六十二條前段，罰金罰鍰提高標準條例
第一條前段，判決如主文。
本案經檢察官呂光華到庭執行職務。
中      華      民      國    九十二    年      三      月    二十六    日
                              臺灣高等法院刑事第二十四庭
                                  審判長法  官  陳  貽  男
                                        法  官  陳  憲  裕
                                        法  官  徐  世  禎
右正本證明與原本無異。
如不服本判決應於收受送達後十日內向本院提出上訴書狀，其未敘述上訴之理由者並
得於提起上訴後十日內向本院補提理由書（均須按他造當事人之人數附繕本）。
                                        書記官  陳  玲  憶
中      華      民      國    九十二    年      三      月    二十六    日
附錄本判決論罪科刑法條：
刑法第二百一十六條
 (行使偽造變造或登載不實之文書罪)
行使第二百十條至第二百十五條之文書者，依偽造、變造文書或登載不實
事項或使登載不實事項之規定處斷。
刑法第二百一十條
 (偽造變造私文書罪)
偽造、變造私文書，足以生損害於公眾或他人者，處五年以下有期徒刑。
附表一：
┌─┬────┬────┬────┬──────────┬────┐
│編│被 冒 標│冒標時間│競標利息│詐得款項計算方式：  │被 害 人│
│  │會員姓名│        │ 新臺幣 │會款×活會人數＋    │活會會員│
│號│        │        │（下同）│會款×之前被冒標人數│        │
├─┼────┼────┼────┼──────────┼────┤
│一│王美琴  │89.9    │1700元  │20000元×6人        │何寶珍、│
│  │（被告虛│第四會  │        │＝120000元          │曹治家、│
│  │列之人）│        │        │                    │張馥生、│
│  │        │        │        │                    │張建穎、│
│  │        │        │        │                    │徐開凰、│
│  │        │        │        │                    │張開鳳。│
├─┼────┼────┼────┼──────────┼────┤
│二│郭靜榮  │89.10   │1800元  │20000元×6人        │何寶珍、│
│  │（被告虛│第五會  │        │＝120,000 元        │曹治家、│
│  │列之人）│        │        │                    │張馥生、│
│  │        │        │        │                    │張建穎、│
│  │        │        │        │                    │徐開凰、│
│  │        │        │        │                    │張開鳳。│
│  │        │        │        │                    │        │
│  │        │        │        │                    │        │
├─┼────┼────┼────┼──────────┼────┤
│三│郭靜雲  │89.11   │1800元  │20000元×6人        │何寶珍、│
│  │（被告虛│第六會  │        │＝120,000元         │曹治家、│
│  │列之人）│        │        │                    │張馥生、│
│  │        │        │        │                    │張建穎、│
│  │        │        │        │                    │徐開凰、│
│  │        │        │        │                    │張開鳳。│
│  │        │        │        │                    │        │
├─┼────┼────┼────┼──────────┼────┤
│四│王怡晟  │89.12   │1700元  │20000元×6人        │何寶珍、│
│  │（被告虛│第七會  │        │＝120,000 元        │曹治家、│
│  │列之人）│        │        │                    │張馥生、│
│  │        │        │        │                    │張建穎、│
│  │        │        │        │                    │徐開凰、│
│  │        │        │        │                    │張開鳳。│
│  │        │        │        │                    │        │
├─┼────┼────┼────┼──────────┼────┤
│五│周禮正  │90.1    │1700元  │20000元×6人        │何寶珍、│
│  │（被告虛│第八會  │        │＝120,000元         │曹治家、│
│  │列之人）│        │        │                    │張馥生、│
│  │        │        │        │                    │張建穎、│
│  │        │        │        │                    │徐開凰、│
│  │        │        │        │                    │張開鳳。│
├─┼────┼────┼────┼──────────┼────┤
│六│王美琴  │90.2    │2100    │20000元×6人        │何寶珍、│
│  │（被告虛│第九會  │        │=120,000元          │曹治家、│
│  │列之人）│        │        │                    │張馥生、│
│  │        │        │        │                    │張建穎、│
│  │        │        │        │                    │徐開凰、│
│  │        │        │        │                    │張開鳳。│
│  │        │        │        │                    │        │
└─┴────┴────┴────┴──────────┴────┘
  附註：１、本會會員名單上記載會員有余景球、曾德萍、何寶珍、周禮正、
            曹治家、張馥生、張建穎、徐開凰、張開鳳、王美琴（二會）、
            郭靜雲、王怡晟、郭靜榮。
        ２、因被冒標者均為被告虛列之人，故詐得款項計算「之前被冒標之
            人」則不列入該虛列之人，該虛列之人亦不算入活會人數。
        ３、第一會即為不經投標而逕由會首即被告取得之首期會。
附表二：
┌─┬────┬────┬────┬──────────┬────┐
│編│被 冒 標│冒標時間│競標利息│詐得款項計算方式：  │被 害 人│
│  │會員姓名│        │ 新臺幣 │會款×活會人數＋    │活會會員│
│號│        │        │（下同）│會款×之前被冒標人數│        │
├─┼────┼────┼────┼──────────┼────┤
│一│王耀祖  │89.12   │2800元  │20000元×11人       │何寶珍、│
│  │（被告虛│第二會  │        │＝220000元          │張開鳳、│
│  │列之人）│        │        │                    │嚴以勤、│
│  │        │        │        │                    │余景球（│
│  │        │        │        │                    │二會）、│
│  │        │        │        │                    │黃菊芬、│
│  │        │        │        │                    │鄭文發、│
│  │        │        │        │                    │李蘊蘭、│
│  │        │        │        │                    │王儀珍、│
│  │        │        │        │                    │陳曼玲、│
│  │        │        │        │                    │徐開凰。│
│  │        │        │        │                    │        │
│  │        │        │        │                    │        │
│  │        │        │        │                    │        │
│  │        │        │        │                    │        │
├─┼────┼────┼────┼──────────┼────┤
│二│周靜芝  │90.1    │2500元  │20000元×11人       │何寶珍、│
│  │（被告虛│第三會  │        │＝220,000 元        │張開鳳、│
│  │列之人）│        │        │                    │嚴以勤、│
│  │        │        │        │                    │余景球（│
│  │        │        │        │                    │二會）、│
│  │        │        │        │                    │黃菊芬、│
│  │        │        │        │                    │鄭文發、│
│  │        │        │        │                    │李蘊蘭、│
│  │        │        │        │                    │王儀珍、│
│  │        │        │        │                    │陳曼玲、│
│  │        │        │        │                    │徐開凰。│
│  │        │        │        │                    │        │
├─┼────┼────┼────┼──────────┼────┤
│三│王鏡榴  │90.4    │3000元  │20000元×10人       │張開鳳、│
│  │（被告虛│第六會  │        │＝200,000元         │嚴以勤、│
│  │列之人）│        │        │                    │余景球（│
│  │        │        │        │                    │二會）、│
│  │        │        │        │                    │黃菊芬、│
│  │        │        │        │                    │鄭文發、│
│  │        │        │        │                    │李蘊蘭、│
│  │        │        │        │                    │王儀珍、│
│  │        │        │        │                    │陳曼玲、│
│  │        │        │        │                    │徐開凰。│
│  │        │        │        │                    │        │
├─┼────┼────┼────┼──────────┼────┤
│四│林奇香  │90.6    │2500元  │20000元×10人       │張開鳳、│
│  │（被告虛│第八會  │        │＝200,000元         │嚴以勤、│
│  │列之人）│        │        │                    │余景球（│
│  │        │        │        │                    │二會）、│
│  │        │        │        │                    │黃菊芬、│
│  │        │        │        │                    │鄭文發、│
│  │        │        │        │                    │李蘊蘭、│
│  │        │        │        │                    │王儀珍、│
│  │        │        │        │                    │陳曼玲、│
│  │        │        │        │                    │徐開凰。│
│  │        │        │        │                    │        │
├─┼────┼────┼────┼──────────┼────┤
│五│王美琴  │90.7    │2500元  │20000元×10人       │張開鳳、│
│  │（被告虛│第九會  │        │＝200,000 元        │嚴以勤、│
│  │列之人）│        │        │                    │余景球（│
│  │        │        │        │                    │二會）、│
│  │        │        │        │                    │黃菊芬、│
│  │        │        │        │                    │鄭文發、│
│  │        │        │        │                    │李蘊蘭、│
│  │        │        │        │                    │王儀珍、│
│  │        │        │        │                    │陳曼玲、│
│  │        │        │        │                    │徐開凰。│
│  │        │        │        │                    │        │
├─┼────┼────┼────┼──────────┼────┤
│六│陳淑華  │90.9    │3600元  │20000元×10人       │張開鳳、│
│  │（被告虛│第十一會│        │＝200,000元         │嚴以勤、│
│  │列之人）│        │        │                    │余景球（│
│  │        │        │        │                    │二會）、│
│  │        │        │        │                    │黃菊芬、│
│  │        │        │        │                    │鄭文發、│
│  │        │        │        │                    │李蘊蘭、│
│  │        │        │        │                    │王儀珍、│
│  │        │        │        │                    │陳曼玲、│
│  │        │        │        │                    │徐開凰。│
│  │        │        │        │                    │        │
└─┴────┴────┴────┴──────────┴────┘
  附註：１、本會會員名單上記載之會員有陳淑華、何寶珍、郭靜榮、王鏡榴
            、張開鳳、王美琴、郭靜雲、嚴以勤、董光雄、林奇香（二會）
            、黃菊芬、鄭文發、李蘊蘭、王重文、王儀珍、陳曼玲、王耀祖
            、徐開凰、周靜芝。
        ２、本會郭靜榮、郭靜雲、董光雄參加後退出，由被告頂替，故被害
            會員及詐得款項均不列入此三人。
        ３、因被冒標者均為被告虛列之人，故詐得款項計算「之前被冒標之
            人」則不列入該虛列之人，該虛列之人亦不算入活會人數。
        ４、第一會即為不經投標而逕由會首即被告取得之首期會。
附表三：
┌─┬────┬────┬────┬──────────┬────┐
│編│被 冒 標│冒標時間│競標利息│詐得款項計算方式：  │被 害 人│
│  │會員姓名│        │ 新臺幣 │會款×活會人數＋    │活會會員│
│號│        │        │（下同）│會款×之前被冒標人數│        │
├─┼────┼────┼────┼──────────┼────┤
│一│余景球  │90、4   │2100    │20000元×8人        │陳淑華、│
│  │（被告虛│第二會  │        │=160000元           │郭靜榮、│
│  │列之人）│        │        │                    │郭靜雲、│
│  │        │        │        │                    │曹治家（│
│  │        │        │        │                    │二會）、│
│  │        │        │        │                    │趙子燕、│
│  │        │        │        │                    │張馥生、│
│  │        │        │        │                    │王美琴。│
│  │        │        │        │                    │        │
│  │        │        │        │                    │        │
│  │        │        │        │                    │        │
│  │        │        │        │                    │        │
├─┼────┼────┼────┼──────────┼────┤
│二│王美琴  │90、5   │2000元  │20000元×8人        │陳淑華、│
│  │        │第三會  │        │＝160,000元         │郭靜榮、│
│  │        │        │        │                    │郭靜雲、│
│  │        │        │        │                    │曹治家（│
│  │        │        │        │                    │二會）、│
│  │        │        │        │                    │趙子燕、│
│  │        │        │        │                    │張馥生、│
│  │        │        │        │                    │王美琴。│
│  │        │        │        │                    │        │
│  │        │        │        │                    │        │
│  │        │        │        │                    │        │
├─┼────┼────┼────┼──────────┼────┤
│三│郭靜榮  │90.6    │2000元  │20000元×7人＋      │陳淑華、│
│  │        │第四會  │        │20000元×1人（王美琴│郭靜雲、│
│  │        │        │        │）＝160,000 元      │曹治家（│
│  │        │        │        │                    │二會）、│
│  │        │        │        │                    │趙子燕、│
│  │        │        │        │                    │張馥生、│
│  │        │        │        │                    │郭靜榮、│
│  │        │        │        │                    │王美琴。│
│  │        │        │        │                    │        │
│  │        │        │        │                    │        │
│  │        │        │        │                    │        │
├─┼────┼────┼────┼──────────┼────┤
│四│曹治家  │90.7    │2100元  │20000元×6人＋      │陳淑華、│
│  │        │第五會  │        │20000元×2人（王美琴│郭靜雲、│
│  │        │        │        │、郭靜榮）＝160,000 │趙子燕、│
│  │        │        │        │元                  │張馥生、│
│  │        │        │        │                    │郭靜榮、│
│  │        │        │        │                    │王美琴、│
│  │        │        │        │                    │曹治家（│
│  │        │        │        │                    │二會）。│
│  │        │        │        │                    │        │
│  │        │        │        │                    │        │
├─┼────┼────┼────┼──────────┼────┤
│五│王怡晟（│90.8    │2000元  │20000元×5人+       │陳淑華、│
│  │被告虛列│第六會  │        │20000元 ×3人（王美 │郭靜雲、│
│  │之人）  │        │        │琴、郭靜榮、曹治家）│趙子燕、│
│  │        │        │        │＝160,000 元        │張馥生、│
│  │        │        │        │                    │郭靜榮、│
│  │        │        │        │                    │曹治家（│
│  │        │        │        │                    │二會）、│
│  │        │        │        │                    │王美琴。│
├─┼────┼────┼────┼──────────┼────┤
│六│邵玓    │90.9    │2100元  │20000元×5人＋      │陳淑華、│
│  │（被告虛│第七會  │        │20000元×3人（王美琴│郭靜雲、│
│  │列之人）│        │        │、郭靜榮、曹治家）  │趙子燕、│
│  │        │        │        │＝160,000 元        │張馥生、│
│  │        │        │        │                    │郭靜榮、│
│  │        │        │        │                    │曹治家（│
│  │        │        │        │                    │二會)、 │
│  │        │        │        │                    │王美琴。│
│  │        │        │        │                    │        │
│  │        │        │        │                    │        │
├─┼────┼────┼────┼──────────┼────┤
│七│林奇香（│90.10   │2100元  │20000元×5人＋      │陳淑華、│
│  │被告虛列│第八會  │        │20000元×3人（王美琴│郭靜榮、│
│  │之人）  │        │        │、郭靜榮、曹治家）  │郭靜雲、│
│  │        │        │        │＝160,000元         │曹治家（│
│  │        │        │        │                    │二會）、│
│  │        │        │        │                    │趙子燕、│
│  │        │        │        │                    │張馥生、│
│  │        │        │        │                    │王美琴。│
│  │        │        │        │                    │        │
└─┴────┴────┴────┴──────────┴────┘
  附註：１、本會會員名單上記載之會員有陳淑華、余景球（二會）、曾德萍
            、郭靜榮、王重文、郭靜雲、王本敏、邵玓、曹治家（二會）、
            趙子燕、張馥生、王美琴、王怡晟、林奇香。
        ２、因被冒標者若為被告虛列之人，詐得款項計算「之前被冒標之人
            」則不列入該虛列之人，該虛列之人亦不算入活會人數。
        ３、第一會即為不經投標而逕由會首即被告取得之首期會。
附表四：
┌─┬────┬────┬────┬──────────┬────┐
│編│被 冒 標│冒標時間│競標利息│詐得款項計算方式：  │被 害 人│
│  │會員姓名│        │ 新臺幣 │會款×活會人數＋    │活會會員│
│號│        │        │（下同）│會款×之前被冒標人數│        │
├─┼────┼────┼────┼──────────┼────┤
│一│郭靜榮  │90、5   │2200元  │20000元×6人        │余景球、│
│  │（被告虛│第二會  │        │＝120,000元         │曾德萍、│
│  │列之人）│        │        │                    │曹治家（│
│  │        │        │        │                    │二會）、│
│  │        │        │        │                    │趙子燕、│
│  │        │        │        │                    │張馥生。│
├─┼────┼────┼────┼──────────┼────┤
│二│邵玓（被│90.6    │2100元  │20000元×6人        │余景球、│
│  │告虛列之│第三會  │        │＝120,000 元        │曾德萍、│
│  │人）    │        │        │                    │曹治家（│
│  │        │        │        │                    │二會）、│
│  │        │        │        │                    │趙子燕、│
│  │        │        │        │                    │張馥生。│
├─┼────┼────┼────┼──────────┼────┤
│三│陳淑華（│90.7    │2200元  │20000元×6人        │余景球、│
│  │被告虛列│第四會  │        │＝120,000元         │曾德萍、│
│  │之人）  │        │        │                    │曹治家（│
│  │        │        │        │                    │二會）、│
│  │        │        │        │                    │趙子燕、│
│  │        │        │        │                    │張馥生。│
│  │        │        │        │                    │        │
├─┼────┼────┼────┼──────────┼────┤
│四│王本敏（│90.8    │2100元  │20000元×6人        │余景球、│
│  │被告虛列│第五會  │        │＝120,000 元        │曾德萍、│
│  │之人）  │        │        │                    │曹治家（│
│  │        │        │        │                    │二會）、│
│  │        │        │        │                    │趙子燕、│
│  │        │        │        │                    │張馥生。│
├─┼────┼────┼────┼──────────┼────┤
│五│余景球  │90.9    │2100元  │20000元×6人        │余景球、│
│  │        │第六會  │        │＝120,000 元        │曾德萍、│
│  │        │        │        │                    │曹治家（│
│  │        │        │        │                    │二會）、│
│  │        │        │        │                    │趙子燕、│
│  │        │        │        │                    │張馥生。│
├─┼────┼────┼────┼──────────┼────┤
│六│郭靜雲（│90.10   │2200元  │20000元×5人＋      │余景球、│
│  │被告虛列│第七會  │        │20000元×1人（余景球│曾德萍、│
│  │之人）  │        │        │）                  │曹治家（│
│  │        │        │        │＝120,000元         │二會）、│
│  │        │        │        │                    │趙子燕、│
│  │        │        │        │                    │張馥生。│
│  │        │        │        │                    │        │
└─┴────┴────┴────┴──────────┴────┘
  附註：１、本會會員名單上記載之會員有陳淑華、余景球、曾德萍、張馥生
            、郭靜榮、王重文、郭靜雲、王本敏、邵玓、曹治家（二會）、
            趙子燕。
        ２、因被冒標者若為被告虛列之人，詐得款項計算「之前被冒標之人
            」則不列入該虛列之人，該虛列之人亦不算入活會人數。
        ３、第一會即為不經投標而逕由會首即被告取得之首期會。


司法院資訊處製作；財團法人民間司法改革基金會備份。
